# 请教陈版：集团内部不同境外经营实体外币借款产生大额汇兑损益的问题

提问人：sysulaiyb 时间：2017-10-09 00:24:34
请教陈版： 上市公司A公司旗下有香港子公司B（本位币是港币），B有个德国子公司C（本位币是欧元）。为了税收筹划，B借了一笔无期限的贷款给C（ 4000 万欧元左右）。账务处理时如果B确认 4000 万欧元的其他应收款，C确认 4000 万欧元的长期借款。由于B的本位币是港币，所以每到资产负债表日，就得把 4000 万欧元其他应收款按照资产负债表日欧元对港币的汇率，调整 4000 万欧元对应的本位币（港币），就会产生大额的汇兑损益（今年欧元汇率波动很大），而C由于本位币就是欧元，所以不需要调汇。编制A公司层面的合并报表时，B的其他应收款与C的长期借款会抵消，但是B调汇计入损益的汇兑损益没得抵消，那这样子这笔内部借款每一期对合并报表的损益都会有很大的影响？不知道理解有没有错，感觉是集团内部发生的业务，不应该对合并利润表有影响，但是确实抵消的时候汇兑损益是没得抵消？ 如果要避免这种情况，是不是长期借款的币种不要选择欧元，或者有没有其他规避方法？

回答人：chenyiwei
你的理解无误。虽然在同一集团内，但记账本位币不同的组成部分之间的资金往来所产生的汇兑损益在合并报表中仍然存在，所以对合并利润表是有影响的。除非该笔资金往来构成对境外经营子公司的净投资，即“通常是指长期应收项目。比如，企业对被投资单位的长期债权，该债权没有明确的清收计划、且在可预见的未来期间不准备收回的，实质上构成对被投资单位的净投资。”

提问人：sysulaiyb 时间：2017-10-09 09:16:34
谢谢陈版，我们的内部长期借款确实是构成对境外经营子公司的净投资，合同上面的期限也是写着无固定期限。 还有 2 个问题是，1 、把这笔借款当成是构成对境外经营子公司的净投资，B计入的科目仍是长期应收款而不是长期股权投资是吗？C计入的科目是长期应付款 而不是长期借款？ 2 、构成对境外经营子公司的净投资，后续处理有没有什么要求？是参照长期股权投资来吗？ 谢谢

回答人：chenyiwei
1 、可以这样理解。 2 、双方个别报表层面仍按照一般往来款进行处理，计提利息和确认汇兑损益等；只有在合并报表层面才将母公司层面的汇兑损益转入其他综合收益。